【裁判字號】    99,審交簡附民,284
【裁判日期】    991130
【裁判案由】    公共危險
【裁判全文】
臺灣高雄地方法院刑事附帶民事訴訟判決
原      告  陳月津
被      告  莊進政
上列被告因公共危險案件（99年度交簡字第2231號），經原告提
起附帶民事訴訟，請求損害賠償，本院判決如下：
    主  文
原告之訴駁回。
    事  實
一、原告方面：被告莊進政於民國99年9 月29日7 時55分許於高
    雄市○○路與鼎中路口，因酒後駕駛車輛，撞上原告陳月津
    之車輛後方，經高雄市政府警察局三民第二分局報告偵辦，
    被告莊進政於警詢及偵查中坦承不諱，原告因此請求被告賠
    償修車費用計新臺幣（下同）8,000 元，並聲明：被告應給
    付原告8,000 元等語。
二、被告方面：被告未為任何聲明或陳述，亦未提出任何書狀。
    理  由
一、按法院認為原告之訴不合法或無理由者，應以判決駁回之；
    因犯罪而受損害之人，於刑事訴訟程序得附帶提起民事訴訟
    ，對於被告及依民法負賠償責任之人，請求回復其損害，刑
    事訴訟法第502 條第1 項、第487 條第1 項分別定有明文。
    次按因犯罪而受損害之人，於刑事訴訟程序固得附帶提起民
    事訴訟，對於被告請求回復其損害，但其請求回復之損害，
    以被訴犯罪事實所生之損害為限，否則縱令得依其他事由，
    提起民事訴訟，亦不得於刑事訴訟程序附帶為此請求，此有
    最高法院60年台上字第633 號判例可資參照。復按經檢察官
    起訴及原法院判處罪刑者，既僅為「過失傷害」，不及於「
    毀損」( 按：過失毀損，刑法無處罰明文) ，顯見被上訴人
    之機車毀損部分，非屬被告犯「過失傷害」罪所受侵害之客
    體，告訴人即不得依刑事附帶民事訴訟程序，請求被告連帶
    賠償該機車修理費之損害，最高法院81年台上字第1537號民
    事判決意旨可資參照。
二、本件原告起訴主張所有車輛因被告駕駛車輛撞擊而受毀損，
    乃請求被告賠償如聲明所示金額，然被告於刑事案件係被訴
    不能安全駕駛罪，就原告車輛受損部分僅係「過失毀損」，
    而現行刑法對「過失毀損」未設處罰之規定，縱令原告得依
    其他事由提起民事訴訟，仍不得於刑事訴訟程序附帶為此部
    份請求，是原告前揭聲明請求部分，於法自有不合，應予駁
    回。至本件駁回並不影響原告得就上開原因事實，依法另行
    提起民事訴訟之權利，併此敘明。
據上論結，依刑事訴訟法第502 條第1 項前段，判決如主文。
中    華    民    國    99    年    11    月    30    日
                  刑事第三庭    法  官  王榆富
以上正本證明與原本無異。
如不服本判決非對於刑事判決有上訴時不得上訴，並應於送達後
10日內向本院提出上訴狀。
中    華    民    國    99    年    11    月    30    日
                                書記官  鄭裕一

司法院資訊處製作；財團法人民間司法改革基金會備份。
